Minutes et répertoires du notaire Denis LEBEUF, 7 mars 1656 - 18 novembre 1698 (étude X)
Archives nationales
- Minutes de Denis LEBEUF, janvier 1656 - 16 novembre 1698; MC/ET/X/109 - MC/ET/X/247
  - Minutes. 1677, avril - 1677, juin, avril 1677 - juin 1677; MC/ET/X/173
    - Bail pour quatre ans, par Germaine Durand, veuve de Germain Pilon, à Robain Guéret, menuisier, de la maison où il demeure sise rue de la Bretonnerie, près de la porte Saint-Jacques, contiguë à la maison du 'Chef Saint-Jean', moyennant un loyer annuel de 140 livres., 2 août 1604; MC/ET/X/173
      Documents du Minutier central concernant les peintres, sculpteurs et graveurs au XVIIe siècle (1600-1650) [études I à X, 1955 actes], par Marie-Antoinette Fleury, tome I, Paris, S.E.V.P.E.N, 1969, p. 547 (instrument de recherche imprimé dématérialisé, certaines notices sont plus détaillées dans la version intégrale accessible en ligne par la rubrique 'Autres instruments de recherche', voir contexte dans le Plan d’orientation général - Notaires de Paris, guides thématiques du Minutier).
      bail; Chef Saint-Jean (enseigne du); Saint-Jacques (porte); Durand, Germaine; Guéret, Robin; Pilon (veuve); Pilon, Germain; menuisier
  - Minutes. 1677, juillet - 1677, septembre, juillet 1677 - septembre 1677; MC/ET/X/174
  - Minutes. 1677, octobre - 1677, décembre, octobre 1677 - décembre 1677; MC/ET/X/175
  - Minutes. 1678, janvier - 1678, mars, janvier 1678 - mars 1678; MC/ET/X/176
  - Minutes. 1678, avril - 1678, juin, avril 1678 - juin 1678; MC/ET/X/177
  - Minutes. 1678, juillet - 1678, septembre, juillet 1678 - septembre 1678; MC/ET/X/178
  - Minutes. 1678, octobre - 1678, décembre, octobre 1678 - décembre 1678; MC/ET/X/179
  - Minutes. 1679, janvier - 1679, mars, janvier 1679 - mars 1679; MC/ET/X/180
  - Minutes. 1679, avril - 1679, juin, avril 1679 - juin 1679; MC/ET/X/181
  - Minutes. 1679, juillet - 1679, août, juillet 1679 - août 1679; MC/ET/X/182
  - Minutes. 1679, septembre - 1679, décembre, septembre 1679 - décembre 1679; MC/ET/X/183
    - VENAS (cure Saint-Paul de) Diocèse de Bourges. § Arbitrage par Nicolas de MESGRIGUY, prêtre prieur et seigneur de SOUVIGNY en BOURBONNAIS, pour mettre d'accord Antoine BERNALIER, prêtre curé de la cure Saint-Paul de VENAS, Charles de VARDORE, prêtre aussi pourvu de la cure Saint-Paul de VENAS demeurant au collège d'Autun, d'autre part, et Pierre LESCUYER, prêtre également pourvu de la cure Saint-Paul de VENAS, demeurant rue d'Ecosse, ladite cure Saint-Paul de VENAS dépendant du Prieuré de Souvigny., 27 janvier 1647; MC/ET/X/183
      Venas, cure Saint-Paul de
  - Minutes. 1680, janvier - 1680, mars, janvier 1680 - mars 1680; MC/ET/X/184
  - Minutes. 1680, avril - 1680, juin, avril 1680 - juin 1680; MC/ET/X/185
  - Minutes. 1680, juillet - 1680, septembre, juillet 1680 - septembre 1680; MC/ET/X/186
  - Minutes. 1680, octobre - 1680, décembre, octobre 1680 - décembre 1680; MC/ET/X/187
  - Minutes. 1681, janvier - 1681, mars, janvier 1681 - mars 1681; MC/ET/X/188
  - Minutes. 1681, avril - 1681, juin, avril 1681 - juin 1681; MC/ET/X/189
  - Minutes. 1681, juillet - 1681, septembre, juillet 1681 - septembre 1681; MC/ET/X/190
  - Minutes. 1681, octobre - 1681, décembre, octobre 1681 - décembre 1681; MC/ET/X/191
  - Minutes. 1682, janvier - 1682, février, janvier 1682 - février 1682; MC/ET/X/192
  - Minutes. 1682, mars - 1682, avril, mars 1682 - avril 1682; MC/ET/X/193
    - Vente par Jean-François Regnard, avocat au Parlement, demeurant rue Neuve-Saint-Magloire, à Marthe Gellée, sa mère, veuve de Pierre Regnard, demeurant même adresse, de différentes portions de maisons sises à Paris, lui appartenant du fait du décès de son père et de l'entrée en religion de sa soeur, Marguerite Regnard, moyennant la somme de 14 000 livres., 27 mars 1682; MC/ET/X/193
      Documents du Minutier central concernant l'histoire littéraire (1650-1700) [2295 actes], par Madeleine Jurgens et Marie-Antoinette Fleury, Paris, Presses universitaires de France, 1960, p. 377 (instrument de recherche imprimé dématérialisé dont la version intégrale est accessible en ligne par la rubrique 'Autres instruments de recherche', voir contexte dans le Plan d’orientation général - Notaires de Paris, guides thématiques du Minutier).
      acte de vente; Neuve-Saint-Magloire (rue); Regnard, Jean François (1655-1709); Regnard, Pierre; Gelée, Marthe; Regnard, Marguerite (1641-16..?); avocat au parlement (Ancien Régime); religieux
  - Minutes. 1682, mai - 1682, juin, mai 1682 - juin 1682; MC/ET/X/194
  - Minutes. 1682, juillet - 1682, septembre, juillet 1682 - septembre 1682; MC/ET/X/195
  - Minutes. 1682, octobre - 1682, décembre, octobre 1682 - décembre 1682; MC/ET/X/196
    - Vente par Pierre Robineau, conseiller du Roi, trésorier général de France et grand voyer en la généralité de Paris, demeurant rue du Plâtre, à Jean-François Regnard, de l'office de conseiller, trésorier et grand voyer, moyennant la somme de 67 000 livres dont 52 000 livres lors de l'obtention des lettres de provision et les 15 000 livres restant sous forme de 750 livres de rente constituée sur les Aides et Gabelles au profit de Marthe Gellée le 16 avril 1682., 15 novembre 1682 - 8 janvier 1683; MC/ET/X/196
      À la suite: 1683, 8 janvier. Quittance de la somme de 52 000 livres.
      acte de vente; quittance; Plâtre (rue du); Regnard, Jean François (1655-1709); Robineau, Pierre; Gelée, Marthe; trésorier de France (Ancien Régime)
    - Contre-lettre par laquelle Pierre Robineau déclare que malgré ce qui est dit en la vente précédente ce n'est que moyennant 14 000 livres que Marthe Gellée lui a cédé les 750 livres de rente., 15 novembre 1682; MC/ET/X/196
      convention; renonciation; Regnard, Jean François (1655-1709); Gelée, Marthe; Robineau, Pierre
  - Minutes. 1683, janvier - 1683, mars, janvier 1683 - mars 1683; MC/ET/X/197
    - Marché par lequel François Du Castel, l'ainé, facteur d'orgues, rue au Maire, et Hippolyte Du Castel, le jeune, promettent aux marguilliers de Saint-Laurent de faire un grand orgue (description en un papier de 5 ff. joint)., 4 janvier 1683; MC/ET/X/197
      marché; Maire (rue au); Paroisse Saint-Laurent (Paris). Fabrique; facteur d'instruments de musique
    - Quittance par Jean-François Regnard, conseiller du Roi, trésorier de France et grand voyer en la généralité de Paris, à Marthe Gellée, de différentes sommes s'élevant à plus de 40 000 livres, sans compter les intérêts, à lui dues sur la succession de son père et pour vente de portions de maisons., 25 janvier 1683; MC/ET/X/197
      Documents du Minutier central concernant l'histoire littéraire (1650-1700) [2295 actes], par Madeleine Jurgens et Marie-Antoinette Fleury, Paris, Presses universitaires de France, 1960, p. 378 (instrument de recherche imprimé dématérialisé dont la version intégrale est accessible en ligne par la rubrique 'Autres instruments de recherche', voir contexte dans le Plan d’orientation général - Notaires de Paris, guides thématiques du Minutier).
      quittance; Regnard, Jean François (1655-1709); Gelée, Marthe; trésorier de France (Ancien Régime)
    - DESCOURTIEUX (Simon) EVENTAILLISTE à Paris § Apprentissage, 15 février 1683; MC/ET/X/197
      contrat d'apprentissage; Descourtieux, Simon
    - EVENTAILLISTE VERONE (Louis) à Paris § Apprentissage, 15 février 1683; MC/ET/X/197
      contrat d'apprentissage; Vérone, Louis
    - EVENTAILLISTE OLER (Guillaume) à Paris § Apprentissage, 15 février 1683; MC/ET/X/197
      contrat d'apprentissage; Oler, Guillaume
    - EVENTAILLISTE HUE (Julien) g/de/ A du faubourg Saint-Denis § Apprentissage, 15 février 1683; MC/ET/X/197
      contrat d'apprentissage; Hue, Julien
    - EVENTAILLISTE GOUJET (ou GOUGOT) (Pierre) à Paris § Apprentissage, 15 février 1683; MC/ET/X/197
      contrat d'apprentissage; Goujet, Pierre
    - EVENTAILLISTE DESCOURTIEUX (Simon) à Paris § Apprentissage, 15 février 1683; MC/ET/X/197
    - HUE (Julien) Eventailliste. § Apprentissage de Louis OLER, âgé de 11 ans 1/2, chez. .. demeurant Grande Rue du faubourg Saint-Denis, pour 4 ans, led. OLER étant son beau-fils, par sa femme, Jacqueline CAILLOT, veuve en premières noces de Guillaume OLER, aussi éventailliste, et ce en la présence de Simon DESCOURTIEUX, Pierre GOUJET (ou GOUGOT) Louis VERONE, Maîtres et jurés dudit métier., 15 février 1683; MC/ET/X/197
    - VERONE (Louis) EVENTAILLISTE à Paris § Apprentissage, 15 février 1683; MC/ET/X/197
      contrat d'apprentissage; Verone, Louis
    - OLER (Guillaume) EVENTAILLISTE à Paris § Apprentissage, 15 février 1683; MC/ET/X/197
    - GOUJET (Pierre); GOUGOT (Pierre) EVENTAILLISTE à Paris § Apprentissage, 15 février 1683; MC/ET/X/197
      contrat d'apprentissage; Goujet, Pierre; Gougot, Pierre
    - MACONNERIE § marché pour les 3 Maillits, rue du Petit Lion, 31 mars 1683; MC/ET/X/197
      marché; maçon
  - Minutes. 1683, avril - 1683, juin, avril 1683 - juin 1683; MC/ET/X/198
  - Minutes. 1683, juillet - 1683, septembre, juillet 1683 - septembre 1683; MC/ET/X/199
  - Minutes. 1683, octobre - 1683, décembre, octobre 1683 - décembre 1683; MC/ET/X/200
  - Minutes. 1684, janvier - 1684, mars, janvier 1684 - mars 1684; MC/ET/X/201
    - CHANVILLON (Alexandre) demeurant rue Mazarine § Inventaire après le décès de Alexandre CHANVILLON à la requête de Marie PROTHAIS, sa veuve, en son nom et comme tutrice de leurs fils âgé de 2 mois 1/2., 8 janvier 1684; MC/ET/X/201; 4 folios
      inventaire; Chanvillon, Alexandre
    - TOURNEUR EN BOIS, maître, SEMILLART (Claude) § Dépôt de testament, 8 janvier 1684; MC/ET/X/201
      testament; Semillart, Claude
    - POTIER d'ÉTAIN maître MARTINET (Claude) demeurant rue de Mondétour § Dépôt du testament de Marie REMY, sa femme, 8 janvier 1684; MC/ET/X/201
      testament; Martinet, Claude; potier
    - SEMILLART (Claude) + maître tourneur en bois § Dépôt du testament de Marie REMY, veuve en premières noces de. .., 8 janvier 1684; MC/ET/X/201
    - MARTINET (Claude) maître potier d'étain, demeurant rue Mondetour § Dépôt du testament de Marie REMY, épouse de. .., 8 janvier 1684; MC/ET/X/201
      testament; Martinet, Claude
    - PROTHAIS (Marie) Veuve de Nicolas BESNARD, brodeur privilégié suivant la cour, demeurant rue Mazarine § Inventaire à la requête de Marie PROTHAIS après le décès d'Alexandre CHANVILLON, son second mari, en son nom et comme tutrice de leur fils mineur âgé de 2 mois 1/2., 8 janvier 1684; MC/ET/X/201; 4 folios
      inventaire; Prothais, Marie
    - REMY (Marie) veuve de Claude SEMILLART, maître tourneur en bois, remariée à Claude MARTINET, maître potier d'étain demeurant rue de Mondétour § Dépôt du testament de Marie REMY, 8 janvier 1684; MC/ET/X/201
      testament; Remy, Marie
    - PROTHAIS (Marie) veuve de Nicolas BESNARD, puis d'Alexandre CHANVILLON, demeurant rue Mazarine § Contrat de mariage entre Marie PROTHAIS et Jean FLATIER, marchand et maître fourbisseur d'épées., 9 janvier 1684; MC/ET/X/201
      contrat de mariage; Prothais, Marie
    - FOURBISSEUR d'ÉPÉES marchand et maître FLATIER (Jean) demeurant au bout du Pont Saint-Michel § Contrat de mariage avec Marie PROTHAIS, 9 janvier 1684; MC/ET/X/201
      contrat de mariage; Flatier, Jean; Prothais, Marie
    - FLATIER (Jean) marchand et maître fourbisseur d'épées, demeurant au bout du Pont Saint-Michel § Contrat de mariage entre .. et Marie PROTHAIS., 9 janvier 1684; MC/ET/X/201
      contrat de mariage; Flatier, Jean
    - DUCHESNE (Elisabeth) veuve de Jean HELISSANT demeurant rue Saint-Denis, § Dépôt du testament de Elisabeth DUCHESNE, 2 février 1684; MC/ET/X/201
      testament; Duchesne, Elisabeth
    - JOUSSE (Anne) + demeurant rue de la Cossonnerie § Inventaire après le décès de Anne JOUSSE à la requête de Louis LOHIER, son mari, en son nom et comme tuteur de Marie LOHIER, leur fille âgée de 12 ans., 10 février 1684; MC/ET/X/201; 4 folios
      inventaire; Jousse, Anne
    - LOHIER (Louis) marchand pelletier, demeurant rue de la Cossonnerie § Inventaire à la requête de Louis LOHIER après le décès d'Anne JOUSSE, sa femme, en son nom et comme tuteur de Marie, leur fille âgée de 12 ans., 10 février 1684; MC/ET/X/201; 4 folios
      inventaire; Lohier, Louis
    - LOHIER (Louis) marchand pelletier, demeurant rue de la Cossonnerie § Contrat de mariage entre Louis LOHIER et Marguerite MARIE, 10 février 1684; MC/ET/X/201
      contrat de mariage; Lohier, Louis
    - DESERTZ (Barbe) demeurant rue de la Grande Truanderie § Inventaire à la requête de Barbe DESERTZ après le décès de Claude CROISETTE, son mari, en son nom et comme tutrice de Claude - Nicolas CROISETTE, leur fils âgé de 23 ans ou environ., 29 février 1684; MC/ET/X/201; 20 folios
      inventaire; Desertz, Barbe
    - CROISETTE (Claude) + Procureur au Châtelet, demeurant rue de la grande Truanderie § Inventaire après le décès de Claude CROISETTE à la requête de Barbe DESERTS, sa veuve, en son nom et comme tutrice de leur fils, Claude Nicolas CROISETTE, âgé de 23 ans ou environ., 29 février 1684; MC/ET/X/201; 20 folios
      inventaire après décès; Croisette, Claude
    - DUFOUR (Jérome) + conseiller du roi en sa Cour de Parlement, demeurant rue Christine § Inventaire après le décès de Jérôme DUFOUR à la requête de son exécuteur testamentaire, Nicolas DOUBLET., 1er mars 1684; MC/ET/X/201; 10 folios
      inventaire; Dufour Jérômee
    - DOU BLET (Nicolas) demeurant rue d'Enfer § Inventaire à la requête de Nicolas DOUBLET après le décès de Jérôme DUFOUR, Conseiller du roi en sa Cour de Parlement, en sa qualité d'exécuteur testamentaire., 1er mars 1684; MC/ET/X/201; 10 folios
      inventaire; Doublet, Nicolas
    - ORD (Guillaume) Banquier, natif de Saint-Jean en Ecosse, demeurant rue de la Chanvrerie § Dépôt du testament de Guillaume ORD, 10 mars 1684; MC/ET/X/201
      testament; Ord, Guillaume
    - BOULLONNOIS (Jeanne) veuve d'Etienne CALLON, marchand boursier, demeurant rue de Grenelle § Inventaire après le décès de Jeanne BOULLONNOIS à la requête de Guillaume ROUSSEAU, à cause de Marguerite CALLON sa femme, et de Marie COEFFIER, veuve d'Etienne CALLON et tutrice de Antoine, Etienne et Jacques, leurs fils mineurs, héritiers par représentation de leur défunt père., 16 mars 1684; MC/ET/X/201; 6 folios
      inventaire après décès; Boullonnois, Jeanne
    - ROUSSEAU (Guillaume) m/d/, demeurant rue Barillerie § Inventaire à la requête de Guillaume ROUSSEAU après le décès de Jeanne BOULLONNOIS, Veuve d'Etienne CALLON, sa belle-mère, à cause de Marguerite CALLON, sa femme, héritière en partie de la défunte, 16 mars 1684; MC/ET/X/201; 6 folios
      inventaire; Rousseau, Guillaume
    - COEFFIER (Marie) veuve d'Etienne CALLON, demeurant rue de la Savaterie § Inventaire à la requête de Marie COEFFIER après le décès de Jeanne BOULONNOIS, veuve d'Etienne CALLON, sa belle-mère, comme tutrice d'Antoine, Etienne et Jacques CALLON, ses fils mineurs, héritiers par représentation de leur défunt père., 16 mars 1684; MC/ET/X/201; 6 folios
      inventaire après décès; Coeffier, Marie
    - Jack Foullier, marchand bourgeois de Londres, logé à Paris, rue de la Chauvrerie. Inventaire à sa requête et en sa qualité d'exécuteur testamentaire, après le décès de Guillaume Ord, banquier. 12 folios., 29 mars 1684; MC/ET/X/201
      Étrangers en France, Français à l'étranger et aux colonies, XVIe-XIXe siècle (env. 1.000 actes), par le personnel du Minutier,1950-2000 (fichier papier entièrement dématérialisé; voir contexte dans le Plan d’orientation général - Notaires de Paris, guides thématiques du Minutier).
      Date de création de la notice: 2002
      inventaire après décès; Foullier, Jack; Ord, Guillaume; commerçant; banquier
    - FOULLIER (Jacques) marchand bourgeois de Londres en Angleterre, logé rue de la Champvrerie § Inventaire à la requête de Jacques FOULLIER après le décès de Guillaume ORD, banquier, comme exécut/r/ testamentaire du défunt et en la présence de Christophe Marie de MONCEAUX, substitut du roi, 29 mars 1684; MC/ET/X/201; 12 folios
      inventaire; Foullier, Jacques
  - Minutes. 1684, avril - 1684, juin, avril 1684 - juin 1684; MC/ET/X/202
    - JOBERT (Nicole) demeurant devant les degrés de la Place Maubert § Inventaire après le décès de Nicole JOBERT à la req/te/ de Pierre GOUGET, son mari., 10 avril 1684; MC/ET/X/202; 2 folios
      inventaire; Jobert, Nicole
    - LETELLIER (Marie Madeleine) demeurant rue du Poirier § Contrat de mariage entre Marie Madeleine LETELLIER et Pierre GOUGET., 10 avril 1684; MC/ET/X/202
      contrat de mariage; Letellier, Marie Madeleine
    - GOUGET (Pierre) demeurant devant les grands degrés de la place Maubert § Contrat de mariage entre Pierre GOUGET et Marie Madeleine LETELLIER., 10 avril 1684; MC/ET/X/202
      contrat de mariage; Gouget, Pierre
    - GOUGET (Pierre) demeurant devant les degrés de la Place Maubert § Inventaire à la requête de Pierre GOUGET après le décès de Nicole JOBERT, sa femme (2 folios), 10 avril 1684; MC/ET/X/202
      inventaire; Gouget, Pierre
    - MABILLE (Claude) marchand mercier, demeurant rue Saint-Honoré § Dépôt du testament olographe de Claude MABILLE, 18 avril 1684; MC/ET/X/202
      testament; Mabille, Claude
    - TESTAMENT OLOGRAPHE § Dépôt du TESTAMENT OLOGRAPHE de Claude MABILLE, marchand mercier, demeurant rue Saint-Honoré, 18 avril 1684; MC/ET/X/202
    - COLLET (Marguerite) demeurant rue Dauphine. § Inventaire à la requête de Marguerite COLLET après le décès de Robert BUZEBOCQ, maître cordonnier, son mari., 21 avril 1684; MC/ET/X/202; 10 folios
      inventaire après décès; Collet, Marguerite
    - BUZEBOCQ (Robert) maître cordonnier, demeurant rue Dauphine § Inventaire après le décès de Robert BUZEBOCQ à la requête de Marguerite COLLET, sa veuve, 21 avril 1684; MC/ET/X/202; 10 folios
      inventaire; Buzebocq, Robert
    - BINON (Hubert) + marchand de la ville de Liège § Dépôt du testament de Hubert BINON par son procureur, Daniel MARCHAND., 28 avril 1684; MC/ET/X/202
      testament; Binon, Hubert
    - OZANNE (François) marchand boulanger, demeurant rue de Seine § Dépôt du testament de François OZANNE, 28 avril 1684; MC/ET/X/202
      testament; Ozanne, François
    - BOURCIÈRE (Claude) demeurant rue Saint-Honoré § Inventaire à la requête de Claude BOURCIÈRE après le décès de Claude MABILLE, son mari, en sa qualité de donataire mutuelle; Inventaire des marchandises, 3 mai 1684; MC/ET/X/202; 22 folios
      inventaire après décès; inventaire; Bourcière, Claude
    - MABILLE (Claude) + marchand mercier, demeurant rue Saint-Honoré § Inventaire après le décès de Claude MABILLE à la requête de Claude BOURCIÈRE, sa veuve et donataire mutuelle, et à la requête de Claude MABILLE, officier de la duchesse d'Orléans, son père, 22 folios. Inventaire des marchandises., 3 mai 1684; MC/ET/X/202
      inventaire; Mabille, Claude
    - ROUVROY (Dominique de) marchand bonnetier, demeurant rue Saint-Honoré § Contrat de mariage entre Dominique de ROUVROY et Jeanne TOURNAY., 14 mai 1684; MC/ET/X/202
      contrat de mariage; Rouvroy, Dominique de
    - TOURNAY (Jeanne) demeurant rue Saint-Martin § Contrat de mariage entre Jeanne TOURNAY et Dominique de ROUVROY, marchand bonnetier, 14 mai 1684; MC/ET/X/202
      contrat de mariage; Tournay, Jeanne
    - Signature par Charles Varin, un des 24 joueurs de violon de la chambre du roi, au contrat de mariage de Jacques-Léon Renard, son beau-frère, juré chargeur de bois en charrettes sur les ports et places, faubourg et banlieues de Paris, avec Anne Roussel., 15 mai 1684; MC/ET/X/202
      contrat de mariage; musicien
    - ROUSSEL (Anne) demeurant rue Saint-Martin § Contrat de mariage entre Anne ROUSSEL et Jacques Léon RENARD, juré chargeur de bois en charrettes sur les places, ports, faubourgs et banlieues de Paris., 15 mai 1684; MC/ET/X/202
      contrat de mariage; Roussel, Anne
    - RENARD (Jacques Léon) veuf juré, chargeur de bois en charrettes sur les places, ports, faubourgs et banlieues de Paris. demeurant rue Saint-Honoré § Contrat de mariage entre Jacques Léon RENARD et Anne ROUSSEL, 15 mai 1684; MC/ET/X/202
      contrat de mariage; Renard, Jacques Léon
    - JULLIEN (Catherine) demeurant fbg Saint-Laurent § Inventaire à la requête de Catherine JULLIEN après le décès de François JACQUEMART, son mari, en son nom et comme tutrice de leur fils âgé de 23 ans., 27 mai 1684; MC/ET/X/202; 4 folios
      inventaire; Jullien, Catherine
    - JACQUEMART (François) marchand verrier fayencier, demeurant fbg Saint-Laurent § Inventaire après le décès de. .. à la requête de Catherine JULLIEN, sa veuve, en son nom et comme tutrice de leur fils âgé de 23 ans, et en la présence Louis JACQUEMART, sergent à verge au Châtelet, oncle et subrogé. tuteur dudit mineur., 27 mai 1684; MC/ET/X/202; 4 folios
      inventaire; Jacquemart, François
  - Minutes. 1684, juillet - 1684, septembre, juillet 1684 - septembre 1684; MC/ET/X/203
    - Contrat de mariage entre Charles Touvenot, notaire au Châtelet, et Marie Madeleine Cuvier, fille de Jean Cuvier, marchand de bois, bourgeois de Paris, et de Madeleine Leroy., 6 juillet 1684; MC/ET/X/203
      Marie-Françoise Limon, Les notaires au Châtelet de Paris sous le règne de Louis XIV, Toulouse, Presses universitaires du Mirail, 1992 [223 actes] (voir contexte dans le Plan d’orientation général - Notaires de Paris, guides thématiques du Minutier).
      contrat de mariage; Touvenot, Charles; Cuvier, Marie Madeleine; Cuvier, Jean; Leroy, Madeleine; notaire; commerçant
    - MERCIER (Joachim) § Consentement entre Joachim MERCIER et Pierre de L'ISLE MANSART, architecte ordinaire des bâtiments du roi, 13 juillet 1684; MC/ET/X/203
      Mercier, Joachim
    - ARCHITECTE ordinaire des bâtiments du roi MANSART (Pierre de L'ISLE) demeurant rue de Poitou § Consentement, 13 juillet 1684; MC/ET/X/203
      Mansart, Pierre de l'Isle
    - MANSART (Pierre DE L'ISLE) architecte ordin./re/ des bâtiments du roi, demeurant rue de Poitou § Accord et Consentement entre .. et Joachim MERCIER, 13 juillet 1684; MC/ET/X/203
      accord; Mansart, Pierre De L'Isle
    - L'ISLE (Mansart) Pierre de architecte ordinaire des bâtiments du roi demeurant rue de Poitou § Consentement entre .. et Joachim MERCIER, 13 juillet 1684; MC/ET/X/203
      L'isle, Mansart
    - GAULTIER (Jean-Baptiste) maître tailleur d'habits, demeurant rue des Sept Voies § Inventaire à la requête de Jean-Baptiste GAULTIER après le décès de Marie Anne GAULTIER, fille majeure, sa soeur, 4 septembre 1684; MC/ET/X/203; 6 folios
      inventaire; Gaultier, Jean-Baptiste
    - EVENTALLIER marchand BRISSET (Jacques) demeurant rue Aubry-le-Boucher § Contrat de mariage avec Marie SANSON, 4 septembre 1684; MC/ET/X/203
      contrat de mariage; Brisset, Jacques; Sanson, Marie
    - PEINTRE maître NAZE (Nicolas) demeurant rue des Arcis § Signature de. .. comme ami connu des deux parties, au mariage de Jacques BRISSET, marchand éventaillier, avec Marie SANSON., 4 septembre 1684; MC/ET/X/203
      contrat de mariage; Naze, Nicolas
    - GAULTIER (Marie Anne) fille majeure, demeurant rue de la Ferronnerie, à l'enseigne de 'La Perle' § Inventaire après le décès de Marie Anne GAULTIER à la requête de Jean-Baptiste GAULTIER, maître tailleur d'habits, son frère et héritier., 4 septembre 1684; MC/ET/X/203; 6 folios
      inventaire; Gaultier, Marie Anne
    - HOUBÉ (Pierre) maître menuisier en ébène § Signature au mariage de son neveu Charles TURGIS avec Marie Anne RAVENEAU, 10 septembre 1684; MC/ET/X/203
      contrat de mariage; Houbé, Pierre
    - SALLEY GUYOT (Anne) demeurant rue Maudétour, au domicile de Nicolas CROISETTE, Procureur au Châtelet. § Dépôt du testament de Anne SALLEY GUYOT, 17 septembre 1684; MC/ET/X/203
      testament; Salley Guyot, Anne
    - PREVOST (Barbe) demeurant faubourg Saint-Jacques § Dépôt du testament de Barbe PREVOST, 18 septembre 1684; MC/ET/X/203
      testament; Prévost, Barbe